【裁判字號】    95,親,26
【裁判日期】    950607
【裁判案由】    認領子女
【裁判全文】
臺灣板橋地方法院民事判決                95年度親字第26號
原      告  乙○○
訴訟代理人  王治魯律師
複代理人    甲○○
被      告  丙○○
上列當事人間請求認領子女事件，本院於中華民國95年5 月24日
言詞辯論終結，判決如下：
    主    文
被告應認領劉佳佩（女，民國○○○年○月○日生，身分證統一
編號：Ｚ000000000號）為其女。
訴訟費用由被告負擔。
    事實及理由
一、原告與被告於民國89年8 月間同居，恩愛逾恆，並於93年7
    月10日生女劉佳佩，劉佳佩乃原告自被告受胎所生，惟原告
    與被告間並無婚姻關係，現劉佳佩已滿週歲，原告多次催請
    被告認領，被告均不予置理，子女日漸成長若不予認祖歸宗
    ，對其成長將有莫大之損害。為此依民法第1067條第1 項第
    1 款之規定訴請被告認領。並聲明：被告應認領劉佳佩為其
    女。
二、被告方面：
(一)兩造在一起時，原告明知被告有3 名子女及母親要扶養，原
    告懷孕5 個月後才通知被告。
(二)被告與原告在一起時，始終是第二者或第三者，原告也承認
    不確定這小孩是不是被告的。並聲明：請求駁回原告之訴。
三、本院當庭協議整理兩造本件事實上及法律上之爭點如下：
(一)確認原告請求權基礎，如卷附書狀及以前筆錄所特定之型態
    。
(二)就原告請求權之原因事實所主張之證據方法如卷附物證。
四、原告主張兩造無婚姻關係，而於89年8 月間同居，並於93年
    7 月10日生女劉佳佩之事實，業據原告提出戶籍謄本2 件、
    出生證明書、兩造誓言書等影本各1 件為證，被告對其等有
    同居及發生性關係等情，亦不爭執。又被告與劉佳佩間具有
    一親等血緣關係，亦有法務部調查局血緣鑑定通知書稱：依
    據遺傳法則，劉佳佩DNA 型別與丙○○之各項相對應型別均
    無矛盾，經計算其CPI 值為3,258,899 以上，因此認為劉佳
    佩與丙○○間極可能（機率99．99％以上）存有一親等血緣
    關係，即丙○○極可能為劉佳佩之生父，以上有法務部調查
    局95年4 月17日調科肆字第09500175940 號鑑定通知書附卷
    可參，足認原告之主張，堪信為真實。
五、按非婚生子女受胎期間，其生父或生母有同居之事實者，非
    婚生子女或其生母或其他法定代理人得請求其生父認領為生
    父之子女；前項請求權，非婚生子女自成年後2 年間或生母
    及其他法定代理人自子女出生後7 年間不行使而消滅，民法
    第1067條第1 項第1 款、同條第2 項分別定有明文。查本件
    原告與被告間無婚姻關係，劉佳佩既為原告與被告所生之非
    婚生子女，從而，原告依前揭規定請求被告認領劉佳佩為其
    女，於法洵屬有據，應予准許。
六、訴訟費用負擔之依據：民事訴訟法第78條。
中    華    民    國    95    年    6     月    7     日
                  家事庭  法  官  毛崑山
以上正本係照原本作成。
如對本判決不服須於判決送達後20日內向本院提出上訴狀。
中    華    民    國    95    年    6     月    7     日
                            書記官  廖宮仕


司法院資訊處製作；財團法人民間司法改革基金會備份。
